---
title: "analiza wstepna"
author: "Krzysztof Kurek"
date: "20 02 2020"
output:
  html_document: default
  pdf_document: default
---

```{r}

library(dplyr)
library(reshape2)
library(zoo)
library(lubridate)
library(ggplot2)

dane <- read.csv("../train_set.csv", stringsAsFactors = FALSE, na.strings="")
```

#Wstepna analiza danych
```{r}
head(dane)
```
```{r}
tail(dane)
```
```{r}
summary(dane)
```
```{r}
glimpse(dane)
```
```{r}
dim(dane)
```

# Weryfikacja wartości brakujących
```{r}
na_dane <- sapply(dane, function(y)sum(length(which(is.na(y)))))
na_dane <- as.data.frame(na_dane); na_dane
```
```{r}
dane[is.na(dane$track_name),]

```
# Weryfikacja gatunków muzycznych
```{r}
unique(dane$playlist_genre)
```
```{r}
dane%>% 
  group_by(playlist_genre) %>% 
  summarise(ilosc_utworow = n())
```
```{r}
dane%>% 
  group_by(playlist_genre) %>% 
  summarise(ilosc_utworow = n()) %>%
  arrange(desc(ilosc_utworow)) %>% 
  ggplot() + geom_col(aes(x = playlist_genre, y = ilosc_utworow)) +
  labs(title = "Rozkład ilość utworów na gatunki muzyczne",
       x = "Garunki muzyczne",
       y = "ilość utworów")

# Widzimy, że naliczniejszą grupą utworów jest grupa edm, następnie rap i pop
```
```{r}
dane$track_album_release_date <- ymd(dane$track_album_release_date)

# 1498 rekordów nie posiada odpowiedniego formatu daty

dane$track_album_release_date <- as.Date(as.yearmon(dane$track_album_release_date, "%Y%m"))

dane %>% 
  group_by(track_album_release_date, playlist_genre) %>% 
  filter(track_album_release_date >= "1963-01-01") %>% 
  summarise(ilosc_utworow = n()) %>% 
  ggplot(aes(x = track_album_release_date, y = ilosc_utworow, color = playlist_genre, fill = playlist_genre)) + geom_col()+
  scale_x_date(date_breaks = "10 year" )+
  labs(title = "Rozkład dodawanych utworów na przestrzeni lat z podziałem na gatunki",
       x = "Rok",
       y = "ilość utworów")+
  ylim(0,300)

# Do roku 1990 najczęściej dodawanym gatunkiem muzycznym był rock i , później zaczęto dodawać rap, latyno i Po
```

# Ilość dodawanych utworów w poszczególnych miesiącach
```{r}
dane$miesiac <- month(dane$track_album_release_date)

dane%>% 
  group_by(miesiac) %>% 
  summarise(ilosc_utworow = n()) %>%
  filter(!is.na(miesiac)) %>% 
  arrange(desc(ilosc_utworow)) %>% 
  ggplot() + geom_col(aes(x = miesiac, y = ilosc_utworow)) +
  labs(title = "Rozkład ilość dodawanych utworów w poszczególnych miesiącach",
       x = "miesiąc",
       y = "ilość utworów")+
  scale_x_continuous(breaks = seq(1,12,1))

```
# Tabela dodawanych utworów na przestrzeni lat z podziałem na gatunek muzyczny
```{r}
dcast(dane, track_album_release_date ~ playlist_genre )
```
#Analiza składowych podgrup

```{r}
# Selekcja danych
dane_podgrupy <- dane %>% 
  group_by(playlist_genre, playlist_subgenre) %>% 
  select_if(is.numeric)
```

```{r}
head(dane_podgrupy)
tail(dane_podgrupy)
unique(dane_podgrupy$playlist_subgenre)
# widzimy, że dane podgrupy poszczególnych gatunków są wymieszane między sobą. 
```

```{r}
dane_podgrupy %>% 
  group_by(playlist_genre,playlist_subgenre) %>% 
  summarise(ilosc = n()) %>% 
  arrange(desc(ilosc))



# widzimy, że największą podgrupą gatunkową jest progressive elctro house, następnie indie poptisimism i latin hip hop. Naj mniej liczbą podgrupą jest elektropop i ganger rap.
```

```{r}


dane_numeryczne <- dane %>% 
  group_by(playlist_genre) %>% 
  select_if(is.numeric)

colnames(dane_numeryczne)
```
#track_popularity
```{r}

ggplot(dane_numeryczne, aes(track_popularity))+
  geom_histogram(aes(y = ..density..), color = "black", alpha = 0.2, fill = "red")+
  geom_density(color = "black", size = 1 )+
  geom_vline(xintercept = mean(dane_numeryczne$track_popularity), size = 1, linetype = 2)+
  facet_wrap(~playlist_genre)+
  theme_bw()+
  labs(title = "Rozkłady zmiennej track_popularity")

```

#danceability
```{r}
ggplot(dane_numeryczne, aes(danceability))+
  geom_histogram(aes(y = ..density..), color = "black", alpha = 0.2, fill = "red")+
  geom_density(color = "black", size = 1 )+
  geom_vline(xintercept = mean(dane_numeryczne$danceability), size = 1, linetype = 2)+
  facet_wrap(~playlist_genre)+
  theme_bw()+
  labs(title = "Rozkłady zmiennej danceability")
```
#Energy
```{r}
ggplot(dane_numeryczne, aes(energy))+
  geom_histogram(aes(y = ..density..), color = "black", alpha = 0.2, fill = "red")+
  geom_density(color = "black", size = 1 )+
  geom_vline(xintercept = mean(dane_numeryczne$energy), size = 1, linetype = 2)+
  facet_wrap(~playlist_genre)+
  theme_bw()+
  labs(title = "Rozkłady zmiennej energy")
```

#key
```{r}
ggplot(dane_numeryczne, aes(key))+
  geom_histogram(aes(y = ..density..), color = "black", alpha = 0.2, fill = "red")+
  geom_density(color = "black", size = 1 )+
  geom_vline(xintercept = mean(dane_numeryczne$key), size = 1, linetype = 2)+
  facet_wrap(~playlist_genre)+
  theme_bw()+
  labs(title = "Rozkłady zmiennej key")
```
#loudness
```{r}
ggplot(dane_numeryczne, aes(loudness))+
  geom_histogram(aes(y = ..density..), color = "black", alpha = 0.2, fill = "red")+
  geom_density(color = "black", size = 1 )+
  geom_vline(xintercept = mean(dane_numeryczne$loudness), size = 1, linetype = 2)+
  facet_wrap(~playlist_genre)+
  theme_bw()+
  labs(title = "Rozkłady zmiennej loudness")
```
#mode
```{r}
ggplot(dane_numeryczne, aes(mode))+
  geom_histogram(aes(y = ..density..), color = "black", alpha = 0.2, fill = "red")+
  geom_density(color = "black", size = 1 )+
  geom_vline(xintercept = mean(dane_numeryczne$mode), size = 1, linetype = 2)+
  facet_wrap(~playlist_genre)+
  theme_bw()+
  labs(title = "Rozkłady zmiennej mode")
```

#Speechiness
```{r}
ggplot(dane_numeryczne, aes(speechiness))+
  geom_histogram(aes(y = ..density..), color = "black", alpha = 0.2, fill = "red")+
  geom_density(color = "black", size = 1 )+
  geom_vline(xintercept = mean(dane_numeryczne$speechiness), size = 1, linetype = 2)+
  facet_wrap(~playlist_genre)+
  theme_bw()+
  labs(title = "Rozkłady zmiennej speechiness")
```

#instrumentalness

```{r}
ggplot(dane_numeryczne, aes(instrumentalness))+
  geom_histogram(aes(y = ..density..), color = "black", alpha = 0.2, fill = "red")+
  geom_density(color = "black", size = 1 )+
  geom_vline(xintercept = mean(dane_numeryczne$instrumentalness), size = 1, linetype = 2)+
  facet_wrap(~playlist_genre)+
  theme_bw()+
  labs(title = "Rozkłady zmiennej instrumentalness")

range(dane_numeryczne$instrumentalness)
```
#liveness
```{r}
ggplot(dane_numeryczne, aes(liveness))+
  geom_histogram(aes(y = ..density..), color = "black", alpha = 0.2, fill = "red")+
  geom_density(color = "black", size = 1 )+
  geom_vline(xintercept = mean(dane_numeryczne$liveness), size = 1, linetype = 2)+
  facet_wrap(~playlist_genre)+
  theme_bw()+
  labs(title = "Rozkłady zmiennej liveness")
```

#valence
```{r}
ggplot(dane_numeryczne, aes(valence))+
  geom_histogram(aes(y = ..density..), color = "black", alpha = 0.2, fill = "red")+
  geom_density(color = "black", size = 1 )+
  geom_vline(xintercept = mean(dane_numeryczne$valence), size = 1, linetype = 2)+
  facet_wrap(~playlist_genre)+
  theme_bw()+
  labs(title = "Rozkłady zmiennej valence")
```
#tempo
```{r}
ggplot(dane_numeryczne, aes(tempo))+
  geom_histogram(aes(y = ..density..), color = "black", alpha = 0.2, fill = "red")+
  geom_density(color = "black", size = 1 )+
  geom_vline(xintercept = mean(dane_numeryczne$tempo), size = 1, linetype = 2)+
  facet_wrap(~playlist_genre)+
  theme_bw()+
  labs(title = "Rozkłady zmiennej tempo")
```

#duration
```{r}
ggplot(dane_numeryczne, aes(duration_ms))+
  geom_histogram(aes(y = ..density..), color = "black", alpha = 0.2, fill = "red")+
  geom_density(color = "black", size = 1 )+
  geom_vline(xintercept = mean(dane_numeryczne$duration_ms), size = 1, linetype = 2)+
  facet_wrap(~playlist_genre)+
  theme_bw()+
  labs(title = "Rozkłady zmiennej duration_ms")
```





