---
title: "outlier_analiza korelacji"
author: "Krzysztof Kurek"
date: "27 02 2020"
output:
  pdf_document: default
  html_document: default
---

```{r}
dane <- read.csv("../train_set.csv", stringsAsFactors = FALSE, na.strings="")
dane$X <- NULL

library(dplyr)
library(reshape2)
library(zoo)
library(lubridate)
library(ggplot2)


dane_numeryczne <- dane %>% 
  group_by(playlist_genre) %>% 
  select_if(is.numeric)

dane_numeryczne1 <- dane_numeryczne[,2:14]
```
#KORELACJE
##Tabela korelacji
```{r}
korelacje_liczbowo <- round(cor(dane_numeryczne1),2); korelacje_liczbowo
```
## Modyfikacja tabeli korelacji - usunięcie wartości powyżej 1 
```{r}
upper <- korelacje_liczbowo
upper[upper.tri(korelacje_liczbowo)] <- ""
upper <- as.data.frame(upper); upper

```
## Korelacje - wykres graficzny
```{r}
library(corrplot)
library(RColorBrewer)
corplot1 <- corrplot(korelacje_liczbowo, type = "upper", order ="hclust",
         col=brewer.pal(n=13, name ="RdYlBu")); corplot1
```

## Korelacje - wykres numeryczny
```{r}
corrplot(korelacje_liczbowo,method = "number" ,type = "upper", order ="hclust",
         col=brewer.pal(n=13, name ="RdYlBu"))
```

# OUTLIERS
## wykres boxplot dla każdej zmiennej
```{r}
melt_dane_numeryczne <-melt(dane_numeryczne1)
ggplot(melt_dane_numeryczne, aes(variable, value))+ geom_boxplot()+
  facet_wrap(~variable, scales = "free")
```


## Wyliczenie IQR
```{r}

iqr <- melt_dane_numeryczne %>% 
  group_by(variable) %>% 
  summarise( IQR= IQR(value));iqr
```
## Wyliczenie dolnego przedziału Q -  1.5IQR
```{r}
dolny_przedzial <- melt_dane_numeryczne %>% 
  group_by(variable) %>% 
  summarise( lower_IQR = quantile(value, 0.25) - 1.5*IQR(value)); dolny_przedzial
```


```{r}
# Złączenie ponowne w forme wide
library(tidyr)
dolny_przedzial <-dolny_przedzial %>% 
  spread(variable, lower_IQR)
```


## Wyliczenie górnego przedziału
```{r}
gorny_przedzial <- as.data.frame(melt_dane_numeryczne %>% 
  group_by(variable) %>% 
  summarise( lower_IQR = quantile(value, 0.75) + 1.5*IQR(value)));gorny_przedzial
```


```{r}
# Złączenie ponowne w forme wide
gorny_przedzial <- gorny_przedzial %>% 
  spread(variable, lower_IQR)
```


# Usunięcie wartości outlier

```{r}
dane_bez_outlier <- dane_numeryczne1 %>% 
  filter(track_popularity >= dolny_przedzial$track_popularity & track_popularity <= gorny_przedzial$track_popularity,
         danceability>= dolny_przedzial$danceability & danceability <= gorny_przedzial$danceability,
        energy>= dolny_przedzial$energy & energy <= gorny_przedzial$energy,
        key >= dolny_przedzial$key & key <= gorny_przedzial$key,
        mode >= dolny_przedzial$mode & mode <= gorny_przedzial$mode,
        speechiness >= dolny_przedzial$speechiness & speechiness <= gorny_przedzial$speechiness,
        acousticness >= dolny_przedzial$acousticness & acousticness <= gorny_przedzial$acousticness,
        instrumentalness >= dolny_przedzial$instrumentalness & instrumentalness <= gorny_przedzial$instrumentalness,
        liveness >= dolny_przedzial$liveness & liveness <= gorny_przedzial$liveness,
        acousticness >= dolny_przedzial$acousticness & acousticness <= gorny_przedzial$acousticness,
        valence >= dolny_przedzial$valence & valence <= gorny_przedzial$valence,
        tempo >= dolny_przedzial$tempo & tempo <= gorny_przedzial$tempo,
        valence >= dolny_przedzial$valence & valence <= gorny_przedzial$valence,
        duration_ms >= dolny_przedzial$duration_ms & duration_ms <= gorny_przedzial$duration_ms)
```
Usunięcie wartości odstających (outlier) spowodowało usunięcie 10 608 rekordów, co stanowiło 40% całości zbioru.

## Wykres boxplot dla kązdej zmiennej
```{r}
melt_bez_outlier <-melt(dane_bez_outlier)
ggplot(melt_bez_outlier, aes(variable, value))+ geom_boxplot()+
  facet_wrap(~variable, scales = "free")
```
## Wykres graficzny numeryczny korelacji bez outlier
```{r}
korelacje_bez_outlier <- round(cor(dane_bez_outlier),2); korelacje_bez_outlier

corrplot(korelacje_bez_outlier,method = "number" ,type = "upper", order ="hclust",
         col=brewer.pal(n=13, name ="RdYlBu"))
```
## Wykres graficzny kolreacji bez outlier
```{r}
corplot2 <- corrplot(korelacje_bez_outlier, type = "upper", order ="hclust",
         col=brewer.pal(n=13, name ="RdYlBu"));corplot2
```




